【裁判字號】    89,毒抗,731
【裁判日期】    890824
【裁判案由】    毒品危害防制條例
【裁判全文】
臺灣高等法院刑事裁定                           八十九年度毒抗字第七三一號
    抗  告  人
    即受處分人  甲○○
右列抗告人因違反毒品危害防制條例案件，不服臺灣桃園地方法院中華民國八十九年
七月五日所為裁定（八十九年度毒聲字第四五二八號，偵查案號：八十九年毒偵字第
二九０八號）提起抗告，本院裁定如左：
    主      文
抗告駁回。
    理      由
一、抗告人抗告意旨：抗告人於民國八十七年九月二十八日以八十七年度偵字第一三
    九六四號不起訴處分後，即未曾施用安非他命，經按月向觀護人報到採尿檢驗，
    亦未呈安非他命陽性反應。桃園縣衛生局於報章雜誌亦自承：「驗尿報告有呈假
    陽性之不正確反應，應係試劑有瑕疵等情」，原審單憑桃園縣衛生局出具之驗尿
    報告尚不足以認定抗告人確有施用第二級毒品安非他命之事實，有將其尿液送請
    法務部調查局作進一步複驗之必要等語。
二、本件原審以：抗告人甲○○前因施用毒品案件，經依臺灣桃園地方法院裁定送觀
    察、勒戒後，認無繼續施用毒品之傾向，業經臺灣桃園地方法院檢察署檢察官於
    民國八十七年九月二十八日以八十七年度偵字第一三九六四號不起訴處分確定。
    又於釋放後起至八十九年五月十七日在警局採尿時起回溯九十六小時內某一時段
    內止，在桃園市○○路二五巷十七號二樓等處施用第二級毒品安非他命之事實，
    ，業經被告坦承施用安非他命至八十九年五月八日，且被告為警查獲所採之尿液
    經送桃園縣衛生局檢驗結果，係呈安非他命陽性反應，有該局出具之尿液檢驗報
    告一份附卷可稽，並有安非他命吸食器三組扣案可資佐證，遂依毒品危害防制條
    例第二十條第一項前段及觀察勒戒處分執行條例第三條第一項規定，准檢察官聲
    請將抗告人送勒戒處所觀察勒戒。
三、經查，桃園縣衛生局八十九年六月二十日不法藥物尿液檢定書記載抗告人之尿水
    經檢驗結果有甲基安非他命之陽性反應，其上記載之檢驗方法為「ＴＯＸＩ–Ｌ
    ＡＢ（按即化學薄層層析法）」及「ＥＭＩＴ（酵素免疫分析法）」，雖於其備
    註欄上並載明「本案檢體係依上述檢驗，倘若貴單位尚有疑義時，請送由其他單
    位進行複驗」等語。然ＥＭＩＴ（酵素免疫分析法）檢驗法雖僅為初步篩檢，有
    可能呈偽陽性反應，然ＴＯＸＩ–ＬＡＢ（化學薄層層析法）檢驗法則係進一步
    之確認。法務部調查局（八五）發技（一）字第八五一一四九五二號函亦指，單
    以免疫分析法檢驗尿液，有可能因交叉反應，而對服用幾種其他非煙毒藥物者之
    尿液產生偽陽性反應之結果，然若搭配薄層分析法，應可摒除絕大部分之偽陽性
    問題。足見抗告人尿液驗有安非他命之陽性反應，應非係假陽性反應。抗告人爭
    執檢驗方法不精確，其未施用安非他命云云，不足採信。原審以抗告人有施用安
    非他命之事實，依毒品危害防制條例第二十條第一項前段及觀察勒戒處分執行條
    例第三條第一項規定，准檢察官聲請將抗告人裁定送勒戒處所觀察勒戒，並無不
    當。抗告人執詞爭執原裁定不當，為無理由，應予駁回。
四、依刑事訴訟法第四百十二條前段，裁定如主文。
中      華      民      國    八十九    年      八      月    二十四    日
                              臺灣高等法院刑事第七庭
                                  審判長法  官  吳  啟  民
                                        法  官  施  俊  堯
                                        法  官  林  瑞  斌
右正本證明與原本無異。
不得再抗告。
                                        書記官  丁  淑  蘭
中      華      民      國    八十九    年      八      月    二十五    日


司法院資訊處製作；財團法人民間司法改革基金會備份。
